臺灣彰化地方法院員林簡易庭民事判決
111年度員簡字第231號
原      告  李玲珠  
被      告  江怡真  


上列當事人間請求損害賠償事件，本院於民國111年9月20日言詞
辯論終結，判決如下：
    主      文
一、被告應給付原告新臺幣16萬9,000元，及自民國111年8月16
    日起至清償日止，按週年利率百分之5計算之利息。
二、訴訟費用由被告負擔。
三、本判決第一項得假執行，但被告如以新臺幣16萬9,000元為
    原告預供擔保，得免為假執行。
    事實及理由
一、原告主張：被告基於幫助詐欺取財之犯意，提供其所有之中
    華郵政帳號00000000000000號帳戶給詐騙集團成員劉建顯，
    再由劉建顯於民國109年10月底某日，將上開帳戶提供給其
    他詐騙集團成員使用；嗣該詐騙集團成員於109年10月27日
    某時許，撥打電話給原告，佯稱：是香港銀行行員，在香港
    銀行有1個現金包裹待領取，可匯款費用協助寄送等語，致
    原告陷於錯誤，依指示於109年10月29日上午11時5分許，匯
    款新臺幣（下同）16萬9,000元至上開帳戶內。因此，原告
    茲依侵權行為法律關係，請求被告賠償16萬9,000元等語，
    並聲明：被告應給付原告16萬9,000元，及自起訴狀繕本送
    達翌日起至清償日止，按週年利率百分之5計算之利息。
二、被告未於言詞辯論期日到場，亦未提出書狀作何聲明或陳述
    。
三、得心證之理由：
（一）原告主張之上開事實，業經證人劉建顯於偵查時證述明確
      ，並有郵政匯票申請書、臺灣高等法院臺中分院111年度
      金上訴字第1935、1938號刑事判決在卷可稽，堪認上開事
      實為真正。
（二）按因故意或過失，不法侵害他人之權利者，負損害賠償責
      任；故意以背於善良風俗之方法，加損害於他人者亦同，
      民法第184條第1項定有明文。又所謂善良風俗，是指一般
      道德觀念而言，詐欺是以欺罔之手段向他人騙取財物，屬
      於故意以背於善良風俗之方法加損害於他人，自無疑義。
      被告故意提供上開帳戶給詐騙集團成員作為匯款帳戶使用
      ，導致受騙之原告因此匯款16萬9,000元至詐騙集團成員
      所指定之上開帳戶，業如前述，可見被告故意提供上開帳
      戶之行為與原告所受之損害16萬9,000元間具因果關係，
      故原告依民法第184條第1項後段之規定，主張被告應負故
      意侵權行為損害賠償責任，請求被告賠償其遭詐騙之金額
      16萬9,000元，應屬有據。
四、綜上所述，原告依民法第184條第1項後段之規定，請求被告
    給付16萬9,000元，及自起訴狀繕本送達翌日即111年8月16
    日（見本院卷第85頁）起至清償日止，按週年利率百分之5
    計算之法定遲延利息，為有理由，應予准許。
五、關於假執行之說明：原告勝訴部分，所命給付金額未逾50萬
    元，爰依民事訴訟法第389條第1項第5款之規定，依職權宣
    告假執行；並依民事訴訟法第392條第2項之規定，依職權酌
    定相當擔保金額，宣告被告預供擔保，得免為假執行。
六、訴訟費用負擔之依據：民事訴訟法第78條。　　
中　　華　　民　　國　　111 　年　　9 　　月　　20　　日
                  員林簡易庭  法  官  許嘉仁
以上正本係照原本作成。
如不服本判決，須於判決送達後20日內向本院提出上訴狀（須按
他造當事人之人數附繕本）。如委任律師提起上訴者，應一併繳
納上訴審裁判費。
中　　華　　民　　國　　111 　年　　9 　　月　　20　　日
        　　　　　　　        書記官  陳火典